

# Eduardo Alvarado

Web & Game Developer

22 años - 25/06/1994 🚢 (+58) 412-213.7143 eduardoalvara2@gmail.com

Los Teques, Miranda, Venezuela 👚

https://linkedin.com/in/eduardoalvara2 in

https://eduardoalvara2.github.io

## Sobre Mí

Soy Eduardo Alvarado, tengo 22 años, Cum Laude en Ingeniería en Informática con habilidades en el desarrollo de videojuegos y web. Con deseos de seguir aprendiendo y mejorarme profesionalmente. Actualmente en búsqueda de oportunidades laborales a Chile donde llegaré en el mes de Noviembre, interesado especialmente en el Desarrollo de Videojuegos y Web front-end.

Desarrollador de videojuegos Generalista enfocado en Game Engine Programmer y UI Programmer, con experiencia en Unity3D con C# y Javascript, interesado en la implementación de estructuras de software como Application Model View Controller Component en los videojuegos.

Poseedor de sólidos conocimientos en el Desarrollo Web front-end y back-end, Ingeniería del Software, Modelado de Base de Datos, SEO, SEM y Analítica Web. También con amplia experiencia con los frameworks Laravel y Bootstrap.

## Competencia



## Intereses

Game Development

Web Front-End

#### Educación

2012 - 2016

Ingeniero en Informática Instituto Universitario de Tecnología "Dr. Federico Rivero Palacio"

Titulado con Mención Honorífica Cum Laude

2016

Curso Básico de Marketing Digital on-line Certificado por la IAB Spain

2004 - 2012

**Bachiller Mención** Procesamiento de Datos Liceo "San José" de Los Teques

## Experiencia

2016

Co-desarrollador del videojuego publicado "Blind Flight" en OrusGames de Orusys de Venezuela

Realización de los videojuegos "Cubetronic" y "Breakout Orusys"

2015 - 2016

Diseñador y desarrollador de sistema web de los Bomberos del Edo. Miranda Diseñador y desarrollador de la página web oficial del IUT "Dr. Federico Rivero Palacio"

2014 - 2015

Colaborador en la reingeniería del sistema web IVIChem 2.0 del Instituto Venezolano de Investigaciones Científicas (IVIC)

2014

Participante en las 5ta Olimpiadas Venezolanas de Informática (OVI)